臺灣桃園地方法院刑事判決　　　　　　　　　　　　　　九十年度訴字第五四八號
　　公　訴　人　臺灣桃園地方法院檢察署檢察官
　　被　　　告　庚○○
　　指定辯護人　本院公設辯護人　丁○○
右列被告因違反懲治盜匪條例等案件，經檢察官提起公訴（九十年度偵緝字第二一五
號），本院判決如左：
    主  文
庚○○連續結夥三人以上，攜帶兇器，於夜間侵入住宅，以強暴至使不能抗拒，而取
他人之物，累犯，處有期徒刑玖年陸月。
扣案之中共齊齊哈爾獵槍廠製制式霰彈槍壹支（槍枝管制編號：000000000
0號）、制式霰彈壹顆，未扣案之可發射子彈具有殺傷力之手槍貳支、口罩肆個沒收
。
    事  實
一、庚○○曾因違反麻罪藥品管理條例案件，經本院判決處有期徒刑八月確定，於八
    十三年十一月十七日易科罰金執行完畢，仍不知悔改。復與辛○○（另案通緝中
    ）、子○○、己○○（以上二人另案審理中）癸○○、丙○○（以上二人業經判
    決確定）或與姓名、年籍不詳、綽號「阿源」、「小宇」之成年男子或與戊○○
    （業經判決確定）等人共同意圖為自己不法所有，基於持槍枝、子彈強盜他人財
    物之犯意聯絡，其強盜部分並基於概括之犯意，由子○○及辛○○覓妥其等盜匪
    行搶之對象後，再由辛○○居中聯繫其他成員並提供作案用之槍枝（含霰彈槍一
    支、可發射子彈具有殺傷力之手槍二支）、子彈（含霰彈一顆、手槍子彈七顆）
    ，先後於：
    (一)八十八年二月十六日凌晨三時許，己○○、癸○○、丙○○、庚○○、辛○○
      、「阿源」、「小宇」等七人經以電話聯繫，乃分乘紅色喜美及銀色豐田二部
      自小客車，前往桃園縣中壢市○○路○段一二六號旁之空地，先行勘查作案目
      標後，由辛○○提供其所有之中共齊齊哈爾獵槍廠製制式霰彈槍（槍枝管制編
      號：0000000000號）、制式霰彈四顆、及已裝填子彈之可發射子彈
      具有殺傷力之手槍二支為行劫工具。再由丙○○駕駛前開紅色喜美自小客車搭
      載己○○、庚○○、「阿源」、「小宇」等人前往桃園縣中壢市○○路○段三
      十五巷一弄十號對面車庫前；癸○○、辛○○則駕車跟隨至附近等候接應，己○○、「小宇」即分持前揭已裝填子彈之手槍各一支、「阿源」則持用上開霰
      彈槍一支、霰彈四顆，與庚○○共四人，利用有人進入上址對面車庫之機會，
      隨同進入，並即將車庫鐵門拉下，喝令屋內所有人「全部趴下，不要動」等語
      ，己○○為控制現場局面，遂射擊一槍，子彈因而穿透桌面，擊中寅○○之左
      手掌，使寅○○左手手掌受有槍傷骨折之傷害（毀損、傷害部分均未據告訴）
      ，至使在場人員之寅○○、鄒淑美、鍾錦妹、鄒永朗、鄒永康、鄒志奮、鄒興
      梁及其他不詳姓名之人共計十二人，均受制於彼等所持火力強大之槍枝而不能
      抗拒，任由庚○○搜刮屋內所有之現金約新台幣（下同）二十萬元左右、手錶
      乙只及行動電話乙具等財物後逃逸，並由負責在外等候接應之丙○○駕車載同
      離去。
    (二)同日凌晨五時許，己○○、癸○○、丙○○、庚○○、辛○○、「阿源」、「
      小宇」等七人再經以電話聯繫後，由丙○○駕駛前揭紅色喜美自用小客車搭載
      己○○、庚○○、「阿源」及「小宇」，並攜帶上開槍、彈，前往桃園縣楊梅
      鎮○○○路四號壬○○所經營之「廣聯建材行」，辛○○、癸○○則駕駛上開
      銀色豐田自用小客車在附近等候接應，己○○、庚○○、「阿源」及「小宇」
      乃依循前揭持有槍、彈之模式，下車前往「廣聯建材行」門口守候，擬利用有
      人進出之際隨同進入，約二十分鐘後，因己○○久候不耐，乃持上開已裝填子
      彈之可發射子彈具有殺傷力之手槍，由窗戶向屋內恫稱「如果不開門，就要開
      槍」等語，而著手於強盜行為之實施，惟當時屋內之壬○○、黃沐金等人聞言
      心生畏懼不敢開門，己○○進而由窗戶朝屋內射擊一槍，使子彈貫穿屋內飲水
      機旁之木板壁面（毀損部分未據告訴）後，欲迫使屋內之人開門讓其等入內行
      強，詎壬○○等人，仍拒不開門，己○○等人始罷手悻然離去，致未強盜財物
      得逞。
    (三)八十八年三月十日晚上，庚○○復與子○○、癸○○、丙○○、己○○、辛○○及戊○○（業經判決確定），賡續前揭意圖為自己不法所有、持槍枝、子彈
      強盜他人財物之概括犯意聯絡，由己○○、庚○○、辛○○、癸○○、丙○○
      及戊○○等六人先行前往子○○位於桃園縣中壢市○○○街一０一巷十一號一
      樓租住處集合，與子○○共同商議行搶事宜，復由辛○○帶同上揭霰彈槍、霰
      彈、及裝填子彈之手槍一支，作為強盜之用。嗣由己○○、庚○○、辛○○、
      癸○○、丙○○及戊○○等六人分乘深藍色福斯、大慶二部自用小客車，前往
      桃園縣中壢市○○○街四十巷四十一號乙○○住處，癸○○、辛○○則駕駛深
      藍色福斯自用小客車在附近等候接應，丙○○乃持上開霰彈槍、彈，己○○持
      前開可發射子彈具有殺傷力之手槍一支，與未帶任何兇器之庚○○、戊○○於
      戴上其等所有之口罩矇面後，前往乙○○上開住處前守候，擬利用有人進出乙○○上開住處時趁機侵入。迨警員甘秉正等人因案前往該處查訪而進入屋內之
      際（此時己○○等人尚不知彼等警察之身分），己○○等人旋持上開槍、彈衝
      入，並喝令屋內所有人「不准動，把身上財物交出來」等語，甘秉正見狀乃由
      後門衝出聯絡警網支援，乙○○、卯○○○、許文燮、陳榮賢、張志明、連玉
      嬌等及其他在場人士則因受彼等所持火力強大之槍枝壓制，均至不能抗拒，而
      由庚○○逐一搜刮屋內所有人之財物，強取乙○○所有之勞力士錶一支、家用
      無線電話機一具、現金三萬五千元，卯○○○所有之手錶一支、行動電話一具
      、現金五千元，許文燮所有之勞力士錶一支、現金七萬元，陳榮賢所有之鑽戒
      一只、現金五萬元，張志明所有之勞力士錶一支、行動電話一具、現金六萬元
      ，連玉嬌所有之鑽戒二只、行動電話一具、現金三萬七千元，合計強取現金二
      十五萬七千元、手錶四支、鑽戒三只、行動電話三具及家用無線電話機一具等
      財物後欲離去時，警員甘秉正等人即趨前欲行逮捕，己○○即以所持已裝填子
      彈之手槍一支與警發生槍戰，並於逃離時朝警方射擊五槍（此部分所涉犯行，
      係另行起意，且未據檢察官提起公訴），己○○、庚○○亦因之中槍負傷，混
      亂中己○○、庚○○、戊○○等人經由癸○○、辛○○駕車接應上車後逃逸，
      丙○○則於逃逸途中將所持前揭制式霰彈槍、彈丟棄在中壢市○○○街二十四
      巷底草叢中，自行駕車逃逸。
    (四)嗣於八十八年七月一日下午五時十分許，當地居民黃謀燕在桃園縣中壢市○○○街二四巷底空地草叢內發現上開遭棄置之制式霰彈槍乙支、制式霰彈四顆（
      鑑定時試射三顆）而報警處理。為警循線於八十八年十一月九日下午二時許，
      持搜索票在台北縣中和市○○街一九二巷六弄十六號三樓逮捕丙○○，始查悉
      庚○○共同參與前揭盜匪之犯行，並於九十年三月十二日十八時五十五分許，
      在台北市○○街、西園路口緝獲庚○○本人到案。盜匪所得財物及可發射子彈
      之手槍二支及其等所有之口罩四個，均未扣案。
二、案經桃園縣警察局報告臺灣桃園地方法院檢察署檢察官偵查起訴。
    理  由
一、訊據被告庚○○坦承參與上揭編號(二)、(三)案強盜之部分犯行，而否認涉有編號(一)
    所指之犯行，並辯稱：編號(一)所示之犯案時間，剛好是除夕夜，伊回家過年，並
    未參與，編號(二)之搶案是過年後，不是除夕夜，且伊與癸○○駕車在附近等候接
    應，並未至現場行搶，至於編號(三)之搶案，伊僅在門口把風，並未進入屋內搜刮
    財物云云。經查：
    （一）被告夥同前揭共犯參與上揭編號(一)、(二)、(三)持槍強盜案之犯罪事實，分據
          同案共犯丙○○於八十八年十一月九日、十九日警訊、八十八年十一月十
          日、十二月一日偵訊（見八十八年度偵字第一七０六八號偵查卷第三至四
          頁、第九頁、第十三至十四頁、第十六至十七頁、第十九至二十頁）、八
          十八年十二月二十日、八十九年一月四日警訊（見八十九年度偵字第二五
          二一號偵查卷第十五至十七頁、第三十六至三十七頁）、八十九年五月二
          十三日、十月三日、十一月七日本院八十九年度訴字第四八八號訊問時（
          見上開本院卷第四十一頁、第一四七至一四八頁、第一八二至一八三頁）
          ；癸○○於八十九年七月二十日、八月八日警訊、八十九年七月二十日、
          八月八日偵訊（見八十九年度偵緝字第五五四號偵查卷第四至七頁、第十
          七至十八頁、第二十三至二十五頁、第二十八至三十頁）、於八十九年十
          月三日本院八十九年度訴字第四八八號訊問時（見上開本院卷第一四七至
          一四九頁）；己○○於八十九年十一月九日、十三日警訊、八十九年十一
          月二十三日自白狀（見八十九年度偵緝字第七九八號偵查卷第十六至二十
          二頁、第二十四至二十七頁、第四十一至五十一頁）、戊○○於八十八年
          十一月十日、十二月二十日、八十九年一月四日警訊（見八十九年度偵字
          第二五二一號偵查卷第四十至四十一頁、第四十三至四十五頁、第五十四
          至五十六頁）、八十九年五月二十三日、十月三日、十一月七日本院八十
          九年度訴字第四八八號訊問時（見上開本院卷第四十二頁、第一五０頁、
          第一八四頁）供承不諱。
    （二）同案共犯丙○○、癸○○、己○○及戊○○之上揭自白，核與編號(一)強盜
          案之被害人寅○○於警、偵訊、證人即案發時在車庫外觀見強盜犯行者鄒
          貴原於警、偵訊；編號(二)強盜案之被害人壬○○、及其友人黃沐淦於警、
          偵訊；編號(三)強匪案之被害人乙○○、卯○○○於警、偵訊，證人即桃園
          縣刑警隊組長甘秉正於本院證述之情節均相符合，復有被害人寅○○所提
          出壢新醫院診斷證明書乙紙、刑案現場查證照片、被害人乙○○所提出之
          財物損失清單在卷可佐（見八十九年度偵字第六十三至六十五頁、第六十
          六至六十七頁、第六十八至六十九頁、第七十二至七十三頁、第五十七至
          五十八頁、第六十至六十一頁、第一０六至一一五頁、本院八十九年度訴
          字第四八八號刑事卷第一三三頁），堪予採信。
    （三）被告雖否認涉有編號(一)所指之犯行，並辯稱：編號(一)所示之犯案時間，剛
          好是除夕夜，伊回家過年，並未參與，編號(二)之搶案是過年後，不是除夕
          夜，且伊與癸○○駕車在附近等候接應，並未至現場行搶，至於編號(三)之
          搶案，伊僅在門口把風，並未進入屋內搜刮財物云云。惟查：
          (1)經本院提訊同案共犯丙○○、己○○、癸○○、戊○○等人與被告對質
            ，據丙○○於本院九十年六月十三日訊問時供稱：伊三件搶案都有參與
            ，第一次是開紅色喜美車前往，成員有伊、己○○、阿源、庚○○或小
            宇，當天搶兩家，都是原班人馬，第一家搶完，己○○接到電話說去搶
            第二家，伊等分兩部車，癸○○、辛○○開一部豐田車，伊與己○○、
            阿源、小宇、庚○○開另一部，第一次伊負責駕車接應，阿源帶霰彈槍
            ，己○○與小宇各拿一把手槍，聽辛○○說是己○○、小宇有開槍，第
            三次是由伊拿霰彈槍、己○○拿手槍、庚○○拿袋子、戊○○空手進去
            等語；於九十一年四月一日訊問時供承：民權路搶案那次是伊開紅色喜
            美車，車上有己○○、阿源、小宇，印象中還有庚○○，第三次是由伊
            拿霰彈槍、己○○拿短槍、庚○○拿手提袋，等賭客進入時，持槍押著
            賭客一起入內，再喝令屋內的人不准動，將財物交出，由庚○○拿一個
            袋子搜刮財物，那時戊○○在外面等，手上未拿東西等語。己○○於本
            院九十年六月十三日訊問時供稱：伊三件搶案都有參與，第一次有伊與
            丙○○、癸○○、小宇、阿源、庚○○，伊等到高速公路旁空地與黃明
            義會合，並由辛○○告知行搶地點後，辛○○與癸○○在該處等候，其
            他人共乘一部車前往現場，丙○○在外等候，伊拿手槍與庚○○拿手提
            袋、阿源拿水果刀、小宇拿霰彈槍及另一位辛○○之友人拿手槍一同入
            內行搶，伊叫所有人趴下不要動，小宇、庚○○負責搜錢，之後癸○○
            接到電話就再去搶第二家，除辛○○友人外，搶第一次的人都去了，第
            三次是伊帶手槍，丙○○帶霰彈槍，庚○○拿手提袋，戊○○空手，黃
            明義、癸○○在巷口等候接應，伊等押四個人進去，那時不知道他們是
            警察，伊喝令全部人趴下，身上財物拿出來，戊○○負責搜東西，伊確
            定庚○○三次都有去等語；彼二人均一致指陳庚○○確參與如犯罪事實
            欄所列之三次搶案無訛，而己○○與被告庚○○又係親叔姪關係，其供
            詞益加可信。
          (2)至丙○○雖曾供稱第一次強盜案參與之成員係庚○○或小宇云云，然此
            不惟與其他同案共犯己○○、癸○○供稱庚○○及小宇均參與該次搶案
            不符，亦與其之前在警、偵訊均稱庚○○確參與該次搶案迥異，再觀之
            丙○○為警於八十八年十一月九日緝獲後，於同年月十九日警訊時即供
            承當天伊和己○○、庚○○共乘一部喜美車，癸○○、辛○○搭另一部
            豐田車，途中伊車在三峽接阿源、小宇上車到案發地會合勘查現場，再
            由伊駕車在己○○、庚○○、阿源、小宇到案發車庫前，由其四人下車
            行搶，伊在車上等候等細節供述明確，是其於上開警訊陳述因距案發日
            期較近，記憶自較清晰可信，且其經本院於九十一年四月一日再度提訊
            時，仍指稱伊印象中庚○○有參與該次搶案無訛，是丙○○前開不確定
            共同參與人之供述，應係時間久遠印象模糊所致，既與前諸事證不符，
            自不足為被告有利之認定。
          (3)又被告辯稱第二次強盜案伊與癸○○駕車在附近等候，並未至現場行搶
            ，且此次與第一件民權路之搶案並非同一天云云，然據共犯癸○○於本
            院九十年六月十三日訊問時供稱：伊三件搶案都有參與，第一次伊跟黃
            明義從台北開一部車過去，在空地等，因伊沒有下車，只知道另一部車
            上有己○○及丙○○，之後辛○○接到電話，又去廣聯建材行，伊與黃
            明義駕車在馬路旁等候，伊印象中只有伊跟辛○○在車上等候，當天伊
沒有載庚○○等情明確，而其他同案共犯丙○○、己○○亦一致供稱傅
            朝文確與彼等共搭一部車前往現場行搶一節綦詳，另據證人丑○○於本
            院證稱：伊記得民權路搶案係農曆除夕夜，證人壬○○亦證稱：建材行
            搶案也是除夕夜，因為守夜所以記憶深刻等語，是被告與其他同案共犯
            於八十八年二月十六日凌晨先後至前述案發現場行劫一節，事證明確，
            堪以認定。另同案共犯戊○○雖翻異前詞附和被告稱第三次搶案係伊拿
            手提袋入內搜刮財物，庚○○僅站在門口云云；共犯己○○於本院亦供
            稱係由戊○○搜刮屋內財物云云。然此不惟與同案共犯丙○○供稱第三
            次行搶時係由庚○○負責搜刮屋內財物一節不符，且據證人甲○○○○
            於本院訊問時證稱：伊當天到乙○○住處附近查案，但因被害人不在，
            故前往乙○○家敲門查問該名被害人之去處，門一開，彼等即遭人自後
            持槍推倒在地，伊看到歹徒有三個，其中一名係在庭之庚○○，他拿一
            個手提袋，歹徒進入後，就教大家通通趴下，庚○○即持手提袋搜刮財
            物，之後發生槍戰時，伊記得有開槍打到庚○○的腳，經訊以如何確認
            係庚○○搜刮財物，答稱：他矇著口罩，但伊有看到他鼻子以上的臉，
            且他身材較矮壯等語綦詳，而己○○既稱庚○○持手提袋，戊○○空手
            入內，則戊○○究如何將搜得之現金二十五萬七千元、手錶四支、鑽戒
            三只、行動電話三具及家用無線電話機一具等諸多財物攜離現場，殊堪
            質疑，由此益徵戊○○、己○○前開陳述與事實不符，自不足採，從而
            被告庚○○參與第三次搶案並負責搜刮財物乙情，亦堪認定。
    （四）又查，同案共犯己○○雖於前開警訊時自白第一次行搶時庚○○、小宇各
          持一把西瓜刀入內云云，然觀其自白狀中未見指述有持刀械行劫之情形，
          且此節亦與同案共犯丙○○供稱小宇與己○○各持手槍一支入內行搶一節
          不符，復與其於本院訊問時供稱：當天由伊拿手槍，小宇拿霰彈槍，阿源
          拿水果刀，辛○○之友人持手槍入內行搶等節亦未盡一致，是其前後供述
          不一，又稽核全卷，復未見其他同案共犯或被害人曾證稱有使用刀械之情
          ，己○○此部分之供述，要屬無稽之詞，自非可採。
    （五）再查，於八十八年七月一日下午十七時十分許，在桃園縣中壢市○○○街
          二十四巷底草叢中，由當地居民黃謀燕發現而扣得犯前述盜匪案之槍枝一
          支、子彈四顆，據證人黃謀燕於警局證述（見八十九年度偵字第二五二一
          號卷第八三頁反面）及同案共犯丙○○供述（同上偵卷第二０頁反面）明
          確。而扣案之槍枝一支、子彈四顆，經送請內政部警政署刑事警察局鑑定
          結果：槍枝為中共齊齊哈爾獵槍廠製口徑ＧＡＵＧＥ制式霰彈槍（槍枝
          管制編號：0000000000號），機械性能良好，可擊發霰彈，具
          有殺傷力；子彈四顆為口徑ＧＡＵＧＥ制式霰彈（彈底標記為ＦＬＯＣ
          ＣＨＩＩＴＡＬＹ），均認具有殺傷力，亦有該局八十八年七月十三日
          刑鑑字第六五六三六號鑑驗通知書可按（同上偵卷第九四頁）。另本件被
          告與同案共犯所持犯強盜財物之手槍二支雖未扣案，且遍觀全案卷亦乏證
          據足認渠等所持用槍枝係屬制式手槍，惟同案共犯辛○○既先後帶同該等
          槍枝一支（編號(三)盜匪案）、或二支（編號(一)、(二)盜匪案）供本件盜匪犯
          行，而該等槍枝亦確能發射子彈，且所發射子彈足以擊傷被害人寅○○左
          手手掌，有前寅○○提呈之診斷證明書乙紙可稽；亦可貫穿「廣聯建材行
          」開飲機旁之木板，此由被害人即屋主壬○○於警訊指述明確，並有廣聯
          建材行現場照片二張影本存卷可按（見八十九年度偵字第二五二一號卷第
          一０九頁、一一０頁），且己○○於警訊中坦承於編號(二)盜匪案持槍向屋
          內射擊等語（見八十九年度偵緝字第七九八號偵查卷第三五頁反面），況
          己○○於編號(三)強盜犯行後，持該槍與警察發生槍戰，並共射擊五槍（見
          上開偵查卷第三六頁反面、第七三頁），堪認己○○所持者係可發射子彈
          具有殺傷力之手槍，則同案共犯小宇所持用之上開槍枝、子彈同具有殺傷
          力甚明。至被告等人持有之手槍二支內裝填之子彈數量，因未扣案無法查
          證，惟可資確定者，乃其等於三次強盜案曾先後擊發七顆，此外又查無其
          他事證可以認定其等持有之子彈數量超過此一數目，任故僅能認定無故持
          有子彈之數量為霰彈四顆、手槍子彈七顆。綜上，被告庚○○夥同上揭同
          案共犯連續三次持槍強盜犯行事證明確，應依法論科。
三、按被告行為後，懲治盜匪條例業於民國九十一年一月八日通過廢止，同年一月三
    十日總統公佈，並自同年二月一日生效。依最高法院九十一年刑事庭決議「新刑
    法施行後，懲治盜匪條例廢止，將來比較刑之輕重時，不以新刑法與舊刑法比較
    ，應適用新刑法與懲治盜匪條例比較定之」。依被告行為時，懲治盜匪條例第五
    條第一項第一款規定：「意圖為自己或第三人不法之所有，以強暴、脅迫、藥劑
    、催眠術或他法，至使不能抗拒，而取他人之物或使其交付者，為強盜罪，處無
    期徒刑或七年以上有期徒刑」，與修正後刑法第三百二十八條規定：「意圖為自
    己或第三人不法之所有，以強暴、脅迫、藥劑、催眠術或他法，至使不能抗拒，
    而取他人之物或使其交付者，為強盜罪，處五年以上有期徒刑」、第三百三十條
    規定：「犯強盜罪而有第三百二十一條第一項各款情形之一者，處七年以上有期
    徒刑」兩相比較，顯以新刑法對被告較為有利，依刑法第二條從新從輕原則，應
    適用修正後刑法第三百二十八條及第三百三十條之規定對被告科以刑責。查被告
    於犯本件強盜案之前，並未參與持有制式霰彈槍一支（槍枝管制編號：0000
    000000號）、子彈四顆，及該可發射子彈具有殺傷力之手槍二支，對於辛○○先前之持有槍、彈犯行，自不另成立共犯罪責。核被告編號(一)所為，結夥三
    人以上，共同持槍枝、子彈等兇器，以強暴、脅迫方式喝令車庫內之在場人致使
    不能抗拒以強取財物，係犯修正後刑法第三百二十八條第一項之犯強盜罪而有第
    三百二十一條第一項第三款、第四款之情形，應依修正後刑法第三百三十條第一
    項之加重強盜罪論處；編號(三)所為，結夥三人以上，共同持槍枝、子彈等兇器，
    於夜間侵入住宅，以強暴、脅迫方式喝令在場人致使不能抗拒以強取他人之物，
    係犯修正後刑法第三百二十八條第一項犯強盜罪而有第三百二十一條第一項第一
    款、第三款、第四款之情形，應依修正後刑法第三百三十條第一項之加重強盜罪
    論處；編號(二)所為，結夥三人以上，共同持槍枝、子彈等兇器，以強暴、脅迫方
    式喝令廣聯建材內之在場人開門著手行強未得逞（亦尚未侵入住宅），係犯修正
    後刑法第三百二十八條第四項、第一項，犯強盜罪而有第三百二十一條第一項第
    三款、第四款之要件，應依修正後刑法第三百三十條第二項、第一項之加重強盜
    未遂罪論處。被告持有事實欄所載之手槍、霰彈槍及子彈，分別觸犯槍砲彈藥刀
    械管制條例第十一條第四項之未經許可持有其他可發射子彈具有殺傷力之槍枝罪
    、同條例第八條第四項之未經許可持有獵槍罪及同條例第十二條第四項之未經許
    可持有子彈罪。被告就所犯上開編號(一)強盜案之持有槍、彈、強盜既遂等罪，與
    子○○、己○○、辛○○、癸○○、丙○○、「阿源」、「小宇」間；就所犯編
    號(二)強盜案之持有槍、彈、強盜未遂罪，與子○○、己○○、辛○○、癸○○、
    丙○○、「阿源」、「小宇」間；就所犯編號(三)強盜案之持有槍、彈、強盜既遂
    等罪，與子○○、己○○、辛○○、癸○○、丙○○、戊○○間，具有犯意聯絡
    及行為分擔，為共同正犯。而被告先後二次加重強盜既遂、一次強盜未遂之犯行
    ，時間緊接，所犯構成要件相同，顯係基於概括犯意所為，均為連續犯，應依刑
    法第五十六條之規定，論以一重之結夥三人以上，攜帶兇器，於夜間侵入住宅既
    遂罪，並加重其刑。又被告上揭未經許可持有獵槍、未經許可持有可發射子彈具
    有殺傷力之手槍及未經許可持有子彈罪，係一行為觸犯數罪名，為想像競合犯，
    應從一重之槍砲彈藥刀械管制條例第八條第四項之未經許可持有獵槍罪處斷；另
    被告於編號(一)之強盜案中以一行為同時強盜寅○○及其他在場者共計十二人之財
    物、於編號(二)之強盜案中以一行為同時強盜壬○○、黃沐金及其他在場者等人之
    財物、於編號(三)之強盜案中以一行為同時強盜乙○○、卯○○○及其他在場者等
    人之財物，均為一行為觸犯數罪名之同種想像競合犯，亦應從一重處斷；再被告
    所犯上開修正後刑法第三百三十條第一項之連續加重強盜既遂罪與槍砲彈藥刀械
    管制條例第八條第四項之未經許可持有霰彈槍罪間，有方法結果之牽連關係，應
    依刑法第五十五條之規定，從一重之修正後刑法第三百三十條第一項之加重強盜
    罪處斷。又被告等意圖供強盜之用而持有上開槍、彈並為多次強盜行為，係一個
    持有行為之繼續，為繼續犯，公訴人認被告多次未經許可持有獵槍、未經許可持
    有可發射子彈具有殺傷力之手槍及未經許可持有子彈罪，係連續犯，尚有未恰，
    應予敘明。末查：被告曾因違反麻罪藥品管理條例案件，經本院判決處有期徒刑
    八月確定，於八十三年十一月十七日易科罰金執行完畢。有臺灣高等法院被告全
    國前案紀錄表可稽，茲於五年內再犯本件有期徒刑以上之罪，為累犯，應依法遞
    加重其刑。爰審酌被告不思以正途謀取財富，反結夥持槍強盜他人財物，嚴重影
    響社會秩序，所生危害甚鉅，犯罪後坦承部分犯行、態度良好等一切情狀，量處
    如主文所示之刑，以示儆懲。扣案之中共齊齊哈爾獵槍廠製制式霰彈槍一支（槍
    枝管制編號：0000000000號）、制式霰彈一顆（扣案四顆，經送鑑定
    時試射三顆）、未扣案之可發射子彈具有殺傷力之手槍二支、係違禁物；未扣案
    口罩四個（不能證明已滅失），為被告等所有供犯罪所用之物，分應依刑法第三
    十八條第一項第一款、第二款之規定宣告沒收。另因鑑定而試射之霰彈三顆、強
    盜案中已擊發之子彈共七顆（編號(一)強盜案一顆、(二)強盜案一顆、(三)強盜案五顆
    ），已失子彈性質，非違禁物，毋庸宣告沒收，附此敘明。
據上論斷，應依刑事訴訟法第二百九十九條第一項前段，槍砲彈藥刀械管制條例第十
一條第四項、第八條第四項、第十二條第四項，刑法第二條第一項前段、第三百三十
條第一項（修正後）、第十一條前段、第二十八條、第五十五條、第五十六條、第四
十七條、第三十八條第一項第一款、第二款，判決如主文。
本案經檢察官胡原龍到庭執行職務。
中      華      民      國     九十一     年     五     月    二十三    日
                              臺灣桃園地方法院刑事第五庭
                                  審判長法  官  江振義
                                        法  官  丁俊成
                                        法  官  鍾淑慧
右正本證明與原本無異。
如不服本判決，應於判決送達後十日內，向本院提出上訴狀。
                                        書記官  蕭琪男
中      華      民      國     九十一     年    五     月    二十八    日
附論罪科刑依據之法條：
槍砲彈藥刀械管制條例第十一條（修正前）：
未經許可製造、販賣或運輸第四條第一款所稱其他可發射金屬或子彈具有殺傷力之各
式槍砲者，處五年以上有期徒刑，併科新臺幣一千萬元以下罰金。
未經許可，轉讓、出租或出借前項所列槍砲者，處三年以上十年以下有期徒刑，,併?
鼒s台幣七百萬元以下罰金。
意圖供自己或他人犯罪之用，而犯前二項之罪者，處無期徒刑或七年以上有期徒刑，
併科新臺幣一千萬元以下罰金。
未經許可，持有、寄藏或意圖販賣而陳列第一項所列槍砲者，處一年以上七年以下有
期徒刑，併科新臺七百萬元以下罰金。
第一項至第三項之未遂犯罰之。
未經許可無故持有、寄藏或意圖販賣而陳列彈藥者，處三年以下有期徒刑。
第一項及第二項之未遂犯罰之。
槍砲彈藥刀械管制條例（修正後）：
未經許可，製造、販賣或運輸第四條第一款所稱其他可發射金屬或子彈具有殺傷力之
各式槍砲者，處五年以上有期徒刑，併科新台幣一千萬元以下罰金。
未經許可，轉讓、出租或出借前項所列槍砲者，處三年以上十年以下有期徒刑，併科
新台幣七百萬元以下罰金。
意圖供自己或他人犯罪之用，而犯前二項之罪者，處無期徒刑或七年以上有期徒刑，
併科新台幣一千萬以下罰金。
未經許可，持有、寄藏或意圖販賣販賣而陳列第一項所列槍砲者，處一年以上七年以
下有期徒刑，併科新台幣七百萬元以下罰金。
第一項至第三項之未遂犯罰之。
刑法第三百三十條（修正後）
犯強盜罪而有第三百二十一條第一項各款情形之一者，處七年以上有期徒刑。
前項之未遂犯罰之。
